【裁判字號】    88,易,5041
【裁判日期】    890328
【裁判案由】    傷害
【裁判全文】
臺灣高雄地方法院刑事判決                        八十八年度易字第五四一號
    公  訴  人  臺灣高雄地方法院檢察署檢察官
    被      告  甲○○
    被      告  丙○○
右列被告因傷害案件，經檢察官提起公訴（八十八年度偵字第二四五五一號），本院
判決如左：
    主  文
甲○○、丙○○傷害人之身體，甲○○處拘役貳拾日、丙○○處拘役參拾日，如易科
罰金均以佰元折算壹日。
    事  實
一、甲○○與丙○○係分別居住於高雄市三民區○○○路四九六號及同路四九八號毗
    鄰之鄰居，先前即曾因停車位細故而互存心結，於民國八十八年八月十八日上午
    十二時許，丙○○在高雄市三民區○○○路四九六號怒視甲○○，甲○○心生不
    滿而以檳榔渣丟擲丙○○，雙方即發生口角爭吵，並各自基於傷害之犯意，相互
    出拳毆打，致甲○○受有左前胸八×八公分瘀血、右手十六×五公分擦傷瘀血及
    左手十八×六公分擦傷瘀血等傷害，丙○○則因而受有臉部零點五×零點五公分
    擦傷二處、一×零點二公分和一×零點五公分擦傷各一處及頸部右側七×零點五
    公分擦傷一處等傷害。
二、案經甲○○、丙○○分別訴由高雄市政府警察局三民第二分局報請臺灣高雄地方
    法院檢察署檢察官偵查起訴。
    理  由
一、訊據被告甲○○對於右揭犯罪事實坦承不諱，被告丙○○對於右揭時地與被告甲○○發生口角爭吵之情，固不否認，惟矢口否認傷害犯行，並辯稱：伊係遭被告
    甲○○追打，伊從未出手毆打被告甲○○云云，然查右揭事實，業據被告二人分
    別指訴綦詳，並有被告甲○○之高雄市立民生醫院驗傷診斷書及被告丙○○之高
    雄醫學院附設中和紀念醫院甲種診斷證明書各一份在卷可稽，再查證人即在被告
    二人上開居住處所隔鄰開店之乙○○業證稱：八十八年八月十八日上午十二時許
    ，伊透過店門玻璃櫥窗，看到被告二人面對面且相距很近地從隔壁移動至伊店門
    口之騎樓處，伊原想出去調解，然一下子即結束等語，而證人即亦在被告二人上
    開居住處所隔鄰開店之丁○○則證稱：伊當時因聽店內小姐稱被告二人在店外打
    架，伊遂至店外，看到渠二人面對面以拳頭互毆，然時間很短等語至明（上揭乙○○及丁○○之證詞，見本院八十九年二月十七日訊問筆錄），按證人乙○○、
    丁○○與被告二人均無怨懟，應無設詞構陷之理，是從前開證人證稱被告二人當
    時係面對面且確有互相出拳毆打之情節以觀，足見被告丙○○辯稱其係遭被告甲○○追打而從未出手毆打被告甲○○云云，無非事後卸責之詞，不足採信。事證
    明確，被告二人犯行均洵堪認定。
二、核被告二人所為，均係犯刑法第二百七十七條第一項之傷害罪。審酌被告二人僅
    為一時爭執，竟互為攻擊，導致雙方身體受到傷害，再參酌被告甲○○犯後坦承
    犯行，態度尚稱良好，而被告丙○○犯後竟仍否認犯行，犯後態度不佳，以及被
    告各自受傷情形等一切情狀，爰酌情分別量處如主文所示之刑，並均諭知易科罰
    金之折算標準，以示懲儆。
據上論斷，應依刑事訴訟法第二百九十九條第一項前段，刑法第二百七十七條第一項
、第四十一條，罰金罰鍰提高標準條例第一條前段、第二條，判決如主文。
本案經檢察官呂幸玲到庭執行職務。
中      華      民      國八十九    年      三      月    二十八    日
                                    臺灣高雄地方法院刑事第二庭
                                        法  官    陳  威  龍
右正本證明與原本無異。
如不服本判決，應於送達後十日內，向本院提出上訴狀。
                                        書記官    林  雯  琪
中      華      民      國    八十九    年      三      月    二十九    日
附錄本判決論罪之法條全文
刑法第二百七十七條條第一項
  傷害人之身體或健康者，處三年以下有期徒刑、拘役或一千元以罰金。


司法院資訊處製作；財團法人民間司法改革基金會備份。
